【裁判字號】    98,訴,396
【裁判日期】    980327
【裁判案由】    毒品危害防制條例
【裁判全文】
臺灣板橋地方法院刑事判決               98年度訴字第396號
公  訴  人  臺灣板橋地方法院檢察署檢察官
被      告  甲○○
                    （現於臺灣士林看守所另案羈押中）
上列被告因違反毒品危害防制條例案件，經檢察官提起公訴（97
年度毒偵字第8641號），被告於本院準備程序進行中，就被訴犯
罪事實為有罪之陳述，本院告知簡式審判程序之旨，並聽取其與
公訴人之意見後，經合議庭裁定由受命法官獨任進行簡式審判程
序審理後，判決如下：
    主  文
甲○○施用第一級毒品，累犯，處有期徒刑柒月。扣案之第一級
毒品海洛因殘渣袋壹只，沒收銷燬之，扣案之注射針筒壹支，沒
收。
    事  實
一、甲○○前於民國96年間因竊盜案件，經臺灣臺北地方法院（
    下稱臺北地院）以96年度簡字第143 號刑事簡易判決處有期
    徒刑3 月，並得易科罰金確定，嗣經臺北地院以96年度聲減
    字第1971號刑事裁定減為有期徒刑1 月又15日，並得易科罰
    金確定，迨於96年11月1 日因徒刑執行完畢出監。又因施用
    毒品案件，經臺北地院以96年度毒聲字第158 號刑事裁定送
    勒戒處所觀察、勒戒後，認無繼續施用毒品之傾向而於96年
    9 月17日執行完畢釋放出所，並由臺灣士林地方法院檢察署
    （下稱士林地檢署）檢察官以96年度毒偵字第1416號為不起
    訴處分確定。
二、詎其仍不知悔改，猶於前揭觀察、勒戒執行完畢釋放後5 年
    內，竟基於施用第一級毒品海洛因（下稱海洛因）之犯意，
    於97年10月17日上午11時40分許，在臺北縣中和市○○路16
    0 號前，以注射針筒注射靜脈之方式，施用海洛因1 次；嗣
    於同日中午12時40分許，因倒臥在上址而為警查獲，並當場
    扣得海洛因殘渣袋1 只，及其所有並供己施用毒品用之已使
    用過注射針筒1 支，且經警採集其尿液送驗，結果呈海洛因
    代謝物之嗎啡陽性反應，始查悉上情。
三、案經臺北縣政府警察局中和分局移送臺灣板橋地方法院檢察
    署檢察官偵查起訴。
    理  由
壹、程序方面：本件被告甲○○所犯係死刑、無期徒刑、最輕本
    刑3 年以上有期徒刑以外之罪，其於準備程序就前揭被訴事
    實為有罪之陳述，經法官告知簡式審判程序之旨，並聽取其
    與公訴人之意見後，本院認無不得或不宜改依簡式審判程序
    進行之處，爰依刑事訴訟法第273 條之1 第1 項、第284 條
    之1 之規定，由本院合議庭裁定本件由受命法官獨任進行簡
    式審判程序，合先敘明。
貳、實體方面：
一、上開事實，業據被告迭於警詢、偵訊及本院訊問時自白不諱
    ，且被告於前開時間採集之尿液經送驗，結果呈海洛因代謝
    物之嗎啡陽性反應乙節，此有台灣檢驗科技股份有限公司出
    具2008/11/04報告編號CH/2008/A0532 之濫用藥物檢驗報告
    及臺北縣政府警察局中和分局毒品案犯罪嫌犯人姓名及代碼
    對照表各乙份（詳見偵查卷第35及37頁）在卷可稽；並有扣
    案之海洛因殘渣袋1 只及已使用過注射針筒1 支可證。又按
    海洛因經注射或吸入人體後，約80 %於24小時內自尿中排出
    ，且尿液中能否驗出嗎啡陽性反應與其投與量、投與途徑、
    採尿時間、個人體質及檢測方法之靈敏度有關，國外曾有文
    獻報導注射6 毫克之海洛因鹽酸鹽，其代謝物嗎啡之平均可
    檢出時限約為26小時等情，業經行政院衛生署藥物食品檢驗
    局於81年9 月8 日以藥檢壹字第8114885 號函示明確，則被
    告上開時間所採集之尿液送驗結果既有海洛因代謝物之嗎啡
    陽性反應，顯見被告在經警採尿時往前回溯26小時內之某時
    （惟應扣除為警查獲後至採尿時止人身自由受拘束期間），
    確有施用第一級毒品海洛因之犯行至明。故被告之自白核與
    事實相符，應堪予採信。是本案事證已臻明確，被告犯行洵
    堪認定，應予依法論科。
二、論罪科刑部分：
(一)、按施用毒品經觀察、勒戒或強制戒治執行完畢釋放後，5 年
    內再犯施用第一、二級毒品之罪者，檢察官或少年法院（地
    方法院少年法庭）應依法追訴或裁定交付審理，毒品危害防
    制條例第23條第2 項定有明文。經查，被告前於96年間因施
    用毒品案件，經臺北地院以96年度毒聲字第158 號刑事裁定
    送勒戒處所觀察、勒戒後，認無繼續施用毒品之傾向而於96
    年9 月17日執行完畢釋放出所，並由士林地檢署檢察官以96
    年度毒偵字第1416號為不起訴處分確定在案，此有臺灣高等
    法院被告前案紀錄表乙份在卷可稽，是被告於前揭強制戒治
    執行完畢釋放後5 年以內再施用毒品，則本件檢察官起訴被
    告施用第一級毒品，符合上開規定，合先敘明。
(二)、論罪部分：按海洛因依毒品危害防制條例第2 條第2 項第1
    款之規定，係屬第一級毒品，故核被告所為，係犯毒品危害
    防制條例第10條第1 項之施用第一級毒品罪。再查，被告於
    96年間因竊盜案件，經臺北地院以96年度簡字第143 號刑事
    簡易判決處有期徒刑3 月，並得易科罰金確定，嗣經臺北地
    院以96年度聲減字第1971號刑事裁定減為有期徒刑1 月又15
    日，並得易科罰金確定，迨於96年11月1 日因徒刑執行完畢
    出監在案，此有上開紀錄表可證，是其於受有期徒刑執行完
    畢後5 年內故意再犯有期徒刑以上之本罪，為累犯，應依刑
    法第47條第1 項之規定，加重其刑。
(三)、科刑部分：爰審酌被告前有施用毒品之犯行，仍不知悔悟，
    故態復萌，再次施用毒品，無視於毒品對於自身健康之戕害
    及國家對於杜絕毒品犯罪之禁令，惟審酌被告犯後坦承犯行
    ，態度尚佳，及施用毒品者均具有相當程度之生理成癮性及
    心理依賴性，戒除不易，且犯罪心態與一般刑事犯罪之本質
    不同，非難性較低等一切情狀，量處如主文所示之刑，以資
    懲儆。
(四)、沒收部分：扣案之海洛因殘渣袋1 只，該包裝袋因毒品量微
    而難以析離，屬違禁物，不問是否屬於犯人與否，應依毒品
    危害防制條例第18條第1 項前段規定，併予宣告沒收銷燬之
    。又扣案之注射針筒1 支，係被告所有並供己施用毒品之用
    乙節，業據被告供述明確（詳見本院卷第36頁），爰依刑法
    第38條第1 項第2 款之規定，併予宣告沒收。
據上論斷，應依刑事訴訟法第273 條之1 第1 項、第299 條第1
項前段，毒品危害防制條例第10條第1 項、第18條第1 項前段，
刑法第11條前段、第47條第1 項、第38條第1 項第2 款，判決如
主文。
本案經檢察官江祐丞到庭執行職務。
中    華    民    國    98    年    3     月    27    日
                  刑事第十七庭法  官  饒金鳳
以上正本證明與原本無異。
如不服本判決，應於判決送達後10日內，向本院提出上訴書狀，
且上訴書狀應敘述具體理由，而上訴書狀未敘述上訴理由者，應
於上訴期間（即自收受判決書之翌日起算10日）屆滿後20日內補
提理由書。
                              書記官  王春森
中    華    民    國    98    年    3     月    27    日
附錄本案論罪科刑之法律條文：
毒品危害防制條例第10  條：
施用第一級毒品者，處6 月以上5 年以下有期徒刑。
施用第二級毒品者，處3 年以下有期徒刑。


司法院資訊處製作；財團法人民間司法改革基金會備份。
